【裁判字號】    90,交聲,293
【裁判日期】    901227
【裁判案由】    聲明異議
【裁判全文】
臺灣臺中地方法院刑事判決                          九十年度交聲字第二九三號
    原處分機關  交通部公路局台中區監理所台中市監理站
    受處分人
    即異議人    甲○○
右列受處分人因違反道路交通管理處罰條例案件，對於交通部公路局台中區監理所台
中監理站於民國九十年八月三十日所為之處分（裁監稽違字第裁六一－Ｚ00000
000號裁決書），聲明異議，本院裁定如左：
        主  文
異議駁回。
        理  由
一、按汽車行駛於高速公路或設站管制之道路，而不遵管制之規定者，處新臺幣（下
    同）三千元以上六千元以下罰鍰；汽車行駛於同向三車道路段，大型車應行駛於
    外側車道，為超越同向之前車時得暫時利用中線車道超越前車，禁止行駛或變換
    車道行駛內側車道；載重車、聯結車行駛於長陡坡之下坡路段，除有特殊狀況外
    ，應行駛於外側車道，並禁止變換車道。道路交通管理處罰條例第三十三條第一
    項，高速公路交通管制規則第八條第一項第二款及第四款，分別定有明文。復依
    違反道路交通管理事件統一裁罰標準表之規定，於期限內繳納罰款者，處以法定
    最低額，逾期者，處以法定最高額。
二、受處分人甲○○之聲明異議意旨略以：受處分人於民國九十年七月十六日駕駛七
    Ｊ－九四七聯結車於國道南向一五三公里處經公路警察掣單舉發「聯結車於長陡
    坡之下坡路段行駛中縣車道」，查一五一點七公里處設有標誌「大型載重車限行
    外側車道」，惟受處分人駕駛大型車係空車，並無任何載重，係按規定行駛於中
    線車道。故原處分顯有違誤，為此爰聲明異議云云。
三、經查，本件受處分人駕駛之車牌號碼七Ｊ－九四七號營業貨運曳引車，於九十年
    七月十六日上午六時三十二分許，在國道南向一五三公里，因聯結車於長陡坡之
    下坡路段行駛中線車道，為國道公路警察局第三警察隊執勤員警當場舉發之情事
    ，有公警局交字第Ｚ00000000號舉發違反道路交通管理事件通知單一紙
    在卷可憑。再者，受處分人於聲明異議書中時亦自承：伊確有駕駛聯結車行駛於
    中線車道等情，是受處分人之違規事實，已堪認定。至於受處分人辯稱其所駕駛
    大型車係空車，並無載重任何貨物，依一五一點七公里之標誌而行駛中線車道云
    云，惟查有關大型車、載重車之行駛高速公路車道限制，高速公路管制規則第八
    條有明確規定，受處分人以一五一點七公里之標誌辯稱其行駛合法，顯係曲解法
    令。從而，原處分機關交通部公路局台中區監理所台中監理站援引上開規定裁處
    受處分人罰鍰新台幣六千元，於法並無不當。本件異議為無理由，應予駁回。
四、據上論斷，應依道路交通案件處理辦法第十九條，裁定如主文。
中      華      民      國      九十      年      十二    月    二十七  日
                                臺灣臺中地方法院交通法庭
                                      法  官    張  國  華
右正本證明與原本無異。
如不服本裁定，應於送達後五日內，向本院提出抗告狀。
                                      書記官
中      華      民      國      九十      年      十二    月    二十七  日


司法院資訊處製作；財團法人民間司法改革基金會備份。
